【裁判字號】    97,訴,470
【裁判日期】    970321
【裁判案由】    違反毒品危害防制條例
【裁判全文】
臺灣彰化地方法院刑事判決               97年度訴字第470號
公  訴  人  臺灣彰化地方法院檢察署檢察官
被      告  甲○○
                    （現另案於台灣彰化監獄執行中）
上列被告因違反毒品危害防制條例案件，經檢察官提起公訴（97
年度毒偵字250號），本院以簡式審判程序判決如下：
    主    文
甲○○施用第一級毒品，累犯，處有期徒刑壹年。
    事    實
一、甲○○前因施用毒品案件，經依法院裁定送觀察、勒戒後，
    認無繼續施用毒品之傾向，業於民國92年11月6日執行完畢
    釋放。又因施用毒品案件，經本院於93年11月22日，以93年
    度訴字第1272號判處應執行有期徒刑10月確定。再因搶奪案
    件，經本院於93年11月29日，以93年度訴字第900號判處有
    期徒刑9月確定，上開2案經定應執行有期徒刑1年6月，於95
    年1月23日因縮短刑期假釋付保護管束，業於95年5月7日保
    護管束期滿未經撤銷視為執行完畢。詎仍不知戒除毒癮，復
    基於施用第一級毒品海洛因之犯意，於96年11月19日晚上8
    時許，在其位於彰化縣社頭鄉龍井村水井巷21號之住所，以
    將第一級毒品海洛因置入針筒內注射方式，施用第一級毒品
    海洛因1次。嗣於96年11月21日上午10時許，因另案為警查
    獲時，經警發現其身上針孔而覺可疑，乃經其同意採尿送驗
    ，結果呈嗎啡陽性反應而查悉上情。
二、案經彰化縣警察局田中分局報請臺灣彰化地方法院檢察署檢
    察官偵查起訴。
    理    由
一、被告於準備程式中，先就前揭犯罪事實為有罪之陳述，且所
    犯係死刑、無期徒刑、最輕本刑為3年以上有期徒刑以外之
    罪，經本院合議庭依刑事訴訟法第273條之1第1項之規定，
    裁定由受命法官獨任進行簡式審判程式，合先敘明。
二、訊據被告對於上開施用第一級毒品海洛因之犯行坦承不諱，
    且其於事實欄所載時、地為警查獲後，經警採集其尿液送驗
    ，結果呈嗎啡之陽性反應乙節，有尿液代號與真實姓名對照
    認證單及詮昕科技股份有限公司濫用藥物尿液檢驗報告各1
    紙附卷可稽，足徵被告之自白與事實相符。又被告曾因施用
    毒品案件，經依法院裁定送觀察、勒戒後，認無繼續施用毒
    品之傾向，業於民國92年11月6日執行完畢釋放等情，有臺
    灣高等法院被告前案紀錄表1份在卷可參。綜上，本件事證
    明確，被告上開施用第一級毒品之犯行，洵堪認定。
三、核被告所為，係犯毒品危害防制條例第10條第1項之施用第
    一級毒品罪。又其為供施用而持有第一級毒品，其持有之低
    度行為應為施用之高度行為所吸收，不另論罪。被告有事實
    欄所示之犯罪，經判處有期徒刑執行完畢之事實，有臺灣高
    等法院被告前案紀錄表1份在卷可憑，其於5年以內故意再犯
    本件有期徒刑以上之罪，為累犯，應依刑法第47條第1項之
    規定加重其刑。爰審酌被告前即有施用毒品之紀錄，經觀察
    勒戒、判處罪刑後，仍不能戒除毒癮，竟再度施用毒品戕害
    自身健康，及其犯罪之動機、目的、所生危害及犯罪後之態
    度等一切情狀，量處如主文所示之刑。至被告雖曾辯稱其係
    自首云云，但依被告於本院審理時所述，其係另因執行案件
    為警查獲時，先經警發現其身上針孔而覺可疑，始稱其施用
    毒品之情節（見本院審理筆錄第4頁），本案既係先為警發
    現針孔而已有合理可疑，難認被告係就未經發覺之罪自首，
    附此敘明。
據上論斷，應依刑事訴訟法第273 條之1第1項、第299條第1項前
段，毒品危害防制條例第10條第1項，刑法第11條前段、第47 條
第1項，判決如主文。
本案經檢察官余建國到庭執行職務。
中    華    民    國    97    年    3     月    21    日
                  刑事第五庭    法      官    余仕明
以上正本證明與原本無異。
如不服本判決，應於判決送達後10日內，向本院提出上訴書狀，
上訴書狀應「敘述具體上訴理由」，並按他造當事人之人數附繕
本。「切勿逕送上級法院」。
中    華    民    國    97    年    3     月    21    日
                                書  記  官    黃幼華
附錄本案論罪科刑法條全文：
毒品危害防制條例第10條
施用第一級毒品者，處 6 月以上 5 年以下有期徒刑。
施用第二級毒品者，處 3 年以下有期徒刑。


司法院資訊處製作；財團法人民間司法改革基金會備份。
